臺灣臺北地方法院刑事判決　　　　　　　 96年度訴字第564號
甲　○　○　臺灣臺北地方法院檢察署檢察官
被　　　告　乙○○
　　　　　　　　　　　然敬老院.
　　　　　　　　　　（現羈押於臺灣臺北看守所）
上列被告因違反毒品危害防制條例案件，經檢察官提起公訴（96
年度毒偵字第894號），本院判決如下：
    主  文
乙○○施用第一級毒品，累犯，處有期徒刑拾月，減為有期徒刑
伍月，如易科罰金，以新臺幣壹仟元折算壹日。
扣案海洛因壹包（驗餘淨重零點零公克）沒收銷燬之；盛裝前
開海洛因之塑膠袋壹個沒收之。
    事  實
一、乙○○前因脫逃案件，經臺灣士林地方法院90年簡字第1297
    號判處有期徒刑5月，復經臺灣士林地方法院90年簡上字第
    191號駁回上訴確定，於93年1月14日執行完畢。又其於民國
    91年間，因施用第一級毒品海洛因案件，經法院裁定送觀察
    勒戒後，認有繼續施用毒品傾向，再經裁定送強制戒治，嗣
    於停止戒治付保護管束期間，復因施用第一級毒品犯行，違
    反保護管束規則情節重大，又經裁定撤銷停止戒治，再令入
    戒治處所繼續施以強制戒治，於92年8月13日強制戒治期滿
    執行完畢，業由臺灣士林地方法院檢察署檢察官於92年9月2
    日，以92年度戒毒偵字第60號不起訴處分確定。竟不知悔改
    ，於強制戒治執行完畢釋放後五年內，基於施用第一級毒品
    海洛因之犯意，於96年3月4日凌晨五時許為警採尿回溯前26
    小時之某日、時，在不詳地點，施用第一級毒品海洛因。嗣
    於96年3月4日凌晨3時45分許，在臺北市中山區○○○路485
    巷口遊蕩，為警盤查出示證件時，自身上掉落海洛因一包（
    驗餘淨重0.03公克），始查悉上情。
二、案經臺北市政府警察局報請臺灣臺北地方法院檢察署檢察官
    偵查起訴。
    理  由
一、被告乙○○對於檢察官起訴書證據清單所列證據之證據能力
    並未爭執，經核該等證據尚無不得為證據之情形，應俱認有
    證據能力，首開敘明。
二、訊據被告乙○○矢口否認有何施用第一級毒品之犯行，辯稱
    ：警察沒從伊身上查獲海洛因，不知為何警察要抓伊云云。
    然被告乙○○遭警查獲之過程為「本組合警網0206於上述發
    現時、地見上述嫌疑人乙○○似迷途老人且行跡可疑，遂驅
    前了解及盤查，職等欲了解程嫌住所便請其出示證件，於程
    嫌出示證件時當場見其置放證件之小塑膠袋掉落一包一級毒
    品海洛因，程嫌對於持有施用毒品坦承不諱... 」有臺北市
    政府警察局中山分局呈報單（見96年毒偵字第894號卷第6頁
    ）在卷可證；被告於偵查時供稱「扣案之海洛因是昨天早上
    （96年3月3日）上午10點多，在林森北路14號公園跟綽號『
    阿雄』的人以500元買的」，雖被告否認施用毒品，但被告
    在偵查時對持有毒品之行為，並未否認，足徵被告審判時之
    辯解，尚難憑採；又被告確有施用第一級毒品海洛因，有臺
    灣尖端先進生技醫藥股份有限公司濫用藥物檢驗報告、臺北
    市政府警察局偵辦毒品案件尿液檢體委驗單、扣押物品目錄
    表、毒品初步鑑驗報告、證物照片可證；且扣案之物品，經
    鑑定結果為第一級毒品海洛因，此有法務部調查局鑑定書（
    見同前偵卷第47頁）在卷可按，被告犯行堪以認定。
三、論罪、科刑：
    (一)核被告所為，係犯毒品危害防制條例第10條第1項施用第
      一級毒品罪。
    (二)被告持有第一級毒品之低度行為，為施用第一級毒品之高
      度行為所吸收，不另論罪。
    (三)被告乙○○前因脫逃案件，經臺灣士林地方法院90年簡字
      第1297號判處有期徒刑5月，復經臺灣士林地方法院90年
      簡上字第191號駁回上訴確定，於93年1月14日執行完畢，
      此有臺灣高等法院被告前案紀錄表在卷可憑，被告五年內
      再犯本件有期徒刑之罪，應依累犯加重其刑。
    (四)爰審酌被告曾有脫逃罪、違反肅清煙毒條例等前科，素行
      不佳；犯罪後否認犯罪，犯後態度不佳；及被告犯罪之動
      機、目的、手段及所生危害等一切情狀，量處如主文所示
      之刑。
    (五)減刑：
      按，犯罪在96年4月24日以前者，除本條例另有規定外，
      有期徒刑減其刑期2分之1；依本條例應減刑之罪，未經判
      決確定者，於裁判時，減其宣告刑，依前項規定裁判時，
      應於判決主文同時諭知其宣告刑及減得之刑；犯最重本刑
      為5年以下有期徒刑以下之刑之罪，依本條例規定減為6月
      以下有期徒刑、拘役者，應於為減刑裁判時，併諭知易科
      罰金折算之標準，中華民國96年罪犯減刑條例第2條第1項
      第3款、第7條、第9條分別著有明文。是被告犯罪時間既
      在上開時間之前，自有該條例之適用，而減其宣告刑2分
      之1，並諭知易科罰金之折算標準。
    (六)沒收：
      1.扣案第一級毒品海洛因一包（驗餘淨重0.03公克），應
        依毒品危害防制條例第18條第1項前段沒收銷燬之。
      2.盛裝前開毒品之塑膠袋一個，為被告所有，乃供被告犯
        施用毒品罪所用之物，應依刑法第38條第1項第2款沒收
        。
據上論斷，應依刑事訴訟法第299條第1項前段、毒品危害防制條
例第10條第1項、第18條第1項前段；刑法第11條、第47條、第41
條第1項前段、第38條第1項第2款，中華民國96年罪犯減刑條例
第2條第1項第3款、第7條、第9條，判決如主文。
本案經檢察官高怡修到庭執行職務
中　　華　　民　　國　　96　　年　　11　　月　　27　　日
                  刑事第六庭審判長法  官  周占春
                                  法　官  林孟皇
                                  法  官  趙子榮
上正本證明與原本無異。
如不服本判決，應於判決送達後十日內，向本院提出上訴狀。
                                  書記官  陳怡君
中　　華　　民　　國　　96　　年　　11　　月　　27　　日
附錄條文：
毒品危害防制條例第10條
施用第一級毒品者，處 6 月以上 5 年以下有期徒刑。
施用第二級毒品者，處 3 年以下有期徒刑。
毒品危害防制條例第18條
查獲之第一、二級毒品及專供製造或施用第一、二級毒品之器具
，不問屬於犯人與否，均沒收銷燬之；查獲之第三、四級毒品及
製造或施用毒品之器具，無正當理由而擅自持有者，均沒入銷燬
之。但合於醫藥、研究或訓練之用者，得不予銷燬。
前項合於醫藥、研究或訓練用毒品或器具之管理辦法，由法務部
會同行政院衛生署定之。
